【裁判字號】    89,易,2113
【裁判日期】    890908
【裁判案由】    竊盜
【裁判全文】
ZZ灣板橋地方法院刑事判決                        八十九年度易字第二一一三號
    公  訴  人  臺灣板橋地方法院檢察署檢察官
    被      告  丙○○
右列被告因竊盜案件，經檢察官提起公訴（八十九年度偵字第二四六五、八九七九號
），本院判決如左：
    主  文
丙○○連續竊盜，處有期徒刑拾月。
    事  實
一、丙○○意圖為自己不法之所有，並基於概括之犯意，先於八十九年一月二十二日
    十七時許，在台北縣三重市○○街四十四號對面停車場內，見乙○○所有車號Ｇ
    Ｄ─六三０二號自用小客車一輛（價值約新台幣十五萬元）停放於該處，即趁人
    不注意之際，將該車號ＧＤ─六三０二號自用小客車駛離該處而竊取之，得手後
    即將該自用小客車供己使用，嗣於八十九年一月二十三日二十二時三十分許，丙
    ○○駕駛所竊之車號ＧＤ─六三０二號自用小客車，行經台北縣三重市○○○路
    高速公路橋下時，為警當場查獲，丙○○且於同年月二十四日經台灣板橋地方法
    院檢察署檢察官限制住居，仍不知悔悟，復於八十九年四月二十九日二十二時三
    十分許，在台北縣三重市○○街附近（高速公路涵洞邊），見甲○○所有車號Ｇ
    Ｒ─三九五一號自用小客車停放於該處，即趁人不注意之際，將該車號ＧＲ─三
    九五一號自用小客車駛離該處而竊取之，得手後即將該自用小客車供己使用。嗣
    於八十九年五月二日十九時許，丙○○駕駛所竊之車號ＧＲ─三九五一號自用小
    客車並搭載吳雅婷、許家瑜，而行經台北縣三重市○○街○段六十一號旁，為警
    當場查獲。
二、案經台北縣警察局三重分局、台北市政府警察局中正第二分局報請台灣板橋地方
    法院檢察署檢察官偵查起訴。
    理  由
一、訊據被告丙○○固坦承於前揭時、地駕駛前揭車號ＧＤ─六三０二號自用小客車
    及車號ＧＲ─三九五一號自用小客車，二次為警當場查獲等情不諱，惟矢口否認
    有竊盜犯行，辯稱：伊因為要搬家，在八十九年一月二十三日晚上十時許，在台
    北縣三重市中興橋下遇到綽號「阿維」之男子，他正在吃麵，伊就向他借車號Ｇ
    Ｄ─六三０二號自用小客車搬家，而伊又於八十九年五月二日經警查獲當天中午
    ，在台北縣三重市○○路附近遇到「阿維」，他就叫伊幫他將車號ＧＲ─三九五
    一號自用小客車開去加油，並拿五百元給伊云云；惟查，被害人乙○○於前揭時
    間，將其所有車號ＧＤ─六三０二號自用小客車一輛停放於台北縣三重市○○街
    四十四號對面停車場內而遭竊取，被害人甲○○於前揭時間，將其所有車號ＧＲ
    ─三九五一號自用小客車停放於台北縣三重市○○街附近（高速公路涵洞邊）而
    亦遭竊取等事實，業據證人即被害人乙○○、甲○○分別於警訊時證述甚詳，且
    有贓物認領保管收據、車籍作業系統─查詢認可資料及車輛車牌失竊作業─查獲
    車輛認可資料各一份附於偵查卷可憑，至被告所辯稱其均於經警二次查獲當天由
    綽號「阿維」男子交付車號ＧＤ─六三０二號自用小客車及車號ＧＲ─三九五一
    號自用小客車，隨即駕車為警查獲乙節，則依其所辯，被告二次均於向「阿維」
    收受前揭二輛自用小客車，隨即駕車為警查獲，如此巧合，孰能置信？況證人吳
    雅婷、許家瑜亦均於警訊時證稱渠等並未看見有綽號「阿維」之男子交付車號Ｇ
    Ｒ─三九五一號自用小客車予被告加油等情（見八十九年度偵字第八九七九號偵
    查卷第六頁至第九頁），又倘確有「阿維」之人將前揭二輛自用小客車借予被告
    ，揆諸常情，被告亦應有綽號「阿維」者之聯絡方式以供還車，惟被告自警訊、
    偵查及本院審理時均無法提供綽號「阿維」男子之聯絡方式供查證，即與常情有
    悖，凡此均足徵被告所稱綽號「阿維」之人，純屬出於虛捏，以搪塞本院之調查
    。是被告前揭所辯，無非係事後圖卸責之詞，不足採信。本件事證已臻明確，被
    告犯行洵堪認定，應予依法論處。
二、核被告丙○○所為，係犯刑法第三百二十條第一項之竊盜既遂罪。被告先後所犯
    二次竊盜犯行，時間緊接，且犯罪構成要件相同，顯係基於概括犯意所為，為連
    續犯，應依刑法第五十六條規定以一罪論，並加重其刑。爰審酌被告經警查獲二
    次竊盜行為，犯後圖飾狡辯，情節非輕，處刑不宜寬縱，暨被告犯罪之動機、目
    的、手段、犯罪所得等一切情狀，量處如主文所示之刑，以示懲儆。
據上論斷，應依刑事訴訟法第二百九十九條第一項前段，刑法第五十六條、第三百二
十條第一項，罰金罰鍰提高標準條例第一條前段，判決如主文。
本案經檢察官蔡顯鑫到庭執行職務
中      華      民      國    八十九    年      九      月      八      日
                                      臺灣板橋地方法院刑事第三庭
                                          法  官  林  海  祥
右正本證明與原本無異
如不服本判決，應於送達後十日內，向本院提出上訴狀
              書記官  陳  怡  真
中    華    民    國      八十九    年        九      月    十一      日
附錄本案論罪科刑主要法條：
刑法第三百二十條
意圖為自己或第三人不法之所有，而竊取他人之動產者，為竊盜罪，處五年以下有期
徒刑、拘役或五百元以下罰金。
意圖為自己或第三人不法利益，而竊佔他人之不動產者，依前項之規定處斷。
前二項之未遂犯罰之。


司法院資訊處製作；財團法人民間司法改革基金會備份。
